臺灣雲林地方法院刑事裁定
111年度聲字第628號
聲  請  人  臺灣雲林地方檢察署檢察官
受  刑  人  黃保鈞


                    （現於法務部○○○○○○○○○○○執行中）
上列聲請人因對受刑人數罪併罰有二裁判以上，聲請定其應執行
之刑（111年度執字第1083號），本院裁定如下：
    主  文
黃保鈞所犯如附表所示之罪刑，應執行有期徒刑壹年，如易科罰
金，以新臺幣壹仟元折算壹日。
    理  由
一、聲請意旨略以：受刑人黃保鈞因違反毒品危害防制條例等案
    件，先後經法院判決確定如附表所示，應依刑法第53條及第
    51條第5款規定，定其應執行之刑，爰依刑事訴訟法第477條
    第1項聲請定其應執行刑等語。
二、按裁判確定前犯數罪者，併合處罰之；數罪併罰，有2裁判
    以上者，依第51條之規定，定其應執行之刑；宣告多數有期
    徒刑者，於各刑中之最長期以上，各刑合併之刑期以下，定
    其刑期。但不得逾30年，刑法第50條第1項前段、第53條、
    第51條第5款分別定有明文。次按裁判確定前犯數罪併合處
    罰之案件，有2以上裁判，應依刑法第51條第5款至第7款定
    應執行之刑，茍經檢察官聲請時，最後事實審法院即應以裁
    定定其應執行之刑，殊不能因數罪中之一部分犯罪之刑業經
    執行完畢，即謂與刑法第50條規定「裁判確定前犯數罪者，
    併合處罰」之要件不符（最高法院100年度台抗字第968號裁
    定要旨參照）；至數罪併罰之數刑罰有已執行完畢部分，因
    嗣後與他罪合併定應執行刑，而由檢察官換發執行指揮書執
    行應執行刑者，其前已執行之有期徒刑部分，僅應予扣除而
    已（最高法院93年度台非字第298號判決要旨、102年度台抗
    字第417號裁定意旨參照）。再按刑事訴訟法第370條第2項
    、第3項，已針對第二審上訴案件之定應執行刑，明定有不
    利益變更禁止原則之適用；而分屬不同案件之數罪併罰有應
    更定執行刑之情形，倘數罪之刑，曾經定應執行刑，再與其
    他裁判宣告之刑定應執行刑時，在法理上亦同受此原則之拘
    束。亦即，另定之執行刑，其裁量所定之刑期，不得較重於
    前定之執行刑加計後裁判宣告之刑或所定執行刑之總和（最
    高法院109年度台抗字第1291號裁定意旨參照）。
三、經查，本件受刑人因違反毒品危害防制條例等案件，先後經
    本院判處如附表所示之刑，並均經分別確定在案，且各罪俱
    係於附表編號1所示判決確定日期（民國110年8月26日）前
    所為，就上開各案犯罪事實為最後判決之法院復為本院，有
    各該簡易判決及臺灣高等法院被告前案紀錄表各1份在卷可
    稽，堪認與數罪併罰之要件尚無不合。另受刑人所犯如附表
    編號1、2所示之罪固已執行完畢，有上開前案紀錄表存卷可
    按（見本院卷第14頁），惟揆諸前揭說明，仍得與附表編號
    3、4所示之罪合併定其應執行刑。又受刑人所犯如附表編號
    1、2所示之罪，雖曾經本院以110年度聲字第865號裁定定應
    執行有期徒刑7月（得易科罰金）確定；如附表編號3、4所
    示之罪，曾經本院以110年度六簡字第269號判決定應執行有
    期徒刑8月（得易科罰金）確定在案，有前揭裁定、簡易判
    決及上開前案紀錄表存卷可參，然依上開說明，本院就附表
    編號1至4所示之罪仍得再合併定其應執行刑，而本院就附表
    所示之4罪再為定應執行刑之裁定時，除不得逾越刑法第51
    條第5款所定界限外，亦不得重於前揭所定之執行刑加計後
    之總和。爰斟酌受刑人各次犯罪之時間、情節、行為次數、
    行為方式、法益侵害情況、所犯罪名及罪質異同、加重效益
    ，對於受刑人所犯數罪為整體非難評價，兼衡受刑人對於本
    件定刑所陳述之意見（見本院卷第47頁），於不逾越內、外
    部界限之範圍內，定其應執行之刑如主文所示，並諭知易科
    罰金之折算標準。
四、依刑事訴訟法第477條第1項，刑法第53條、第51條第5款、
    第41條第1項前段、第8項，裁定如主文。　　　　
中　　華　　民　　國　　111 　年　　8 　　月　　18　　日
                  刑事第二庭  法  官  蘇珈漪
以上正本證明與原本無異。
如不服本裁定，應於裁定送達後5日內向本院提出抗告狀。
                              書記官  曾百慶
中　　華　　民　　國　　111 　年　　8 　　月　　18　　日

【附表：受刑人黃保鈞定應執行刑案件一覽表】
編　          號  1 2 3 罪　          名  毒品危害防制條例(施用第二級毒品) 毒品危害防制條例(施用第二級毒品) 毒品危害防制條例(施用第二級毒品) 宣    告   刑  有期徒刑4月，如易科罰金，以新臺幣1,000元折算1日 有期徒刑5月，如易科罰金，以新臺幣1,000元折算1日 有期徒刑6月，如易科罰金，以新臺幣1,000元折算1日 犯  罪  日 期  110年1月14日 110年5月5日 110年5月14日 偵查(自訴)機關 年　度　案　號  雲林地檢110年度毒偵字第210號 雲林地檢110年度毒偵字第947號 雲林地檢110年度毒偵字第1172、1208號 最　後 事實審 法　　院 臺灣雲林地方法院 臺灣雲林地方法院 臺灣雲林地方法院  案　　號 110年度六簡字第172號 110年度六簡字第210號 110年度六簡字第269號  判決日期 110年7月29日 110年9月1日 111年3月17日 確　定 判　決 法　　院 臺灣雲林地方法院 臺灣雲林地方法院 臺灣雲林地方法院  案　　號 110年度六簡字第172號 110年度六簡字第210號 110年度六簡字第269號  判決日期 110年8月26日 110年9月28日 111年4月13日  備           註  雲林地檢110年度執字第2088號 雲林地檢110年度執字第2359號 ⑴編號3至4，前經本院以110年度六簡字第269號判決定應執行有期徒刑8月，如易科罰金，以新臺幣1,000元折算1日確定 ⑵雲林地檢111年度執字第1083號(嘉義地檢111年度執助字第331號)   ⑴編號1至2，前經本院以110年度聲字第865號裁定應執行有期徒刑7月，如易科罰金，以新臺幣1,000元折算1日確定（已執行完畢） ⑵雲林地檢110年度執更字第920號（雲林地檢111年度執更緝字第24號、嘉義地檢111年度執更助字第61號、雲林地檢111年度執再字第54號）   

編　          號  4 罪　          名  毒品危害防制條例(施用第二級毒品) 宣    告   刑  有期徒刑6月，如易科罰金，以新臺幣1,000元折算1日 犯  罪  日 期  110年8月9日晚上7時20分許採尿時點往前回溯96小時內之某時 偵查(自訴)機關 年　度　案　號  雲林地檢110年度毒偵字第1172、1208號 最　後 事實審 法　　院 臺灣雲林地方法院  案　　號 110年度六簡字第269號  判決日期 111年3月17日 確　定 判　決 法　　院 臺灣雲林地方法院  案　　號 110年度六簡字第269號  判決日期 111年4月13日  備           註  ⑴編號3至4，前經本院以110年度六簡字第269號判決定應執行有期徒刑8月，如易科罰金，以新臺幣1,000元折算1日確定 ⑵雲林地檢111年度執字第1083號(嘉義地檢111年度執助字第331號)